# 请教陈老师， CPS 情况下的广告费是因计入销售费用还是营业成本？

提问人：Wangyufengg 时间：2022-12-06 14:37:35
cps即按销售付费。CPS实际上就是一种广告，以实际销售产品数量来计算广告费用，是最直接的效果营销广告。按照新收入准则为履行合同发生的直接成本是计入成本的，该模式下的广告费与销售产品的金额或数量直接挂钩，是否应确认为营业成本？

回答人：chenyiwei
对于广告主而言，与销售产品的金额或数量直接挂钩的广告费可以认为是合同取得成本，也仍然是计入销售费用。不能仅仅因为与收入金额挂钩就认为属于合同履约成本计入营业成本。